# 请教陈版，计算投资收益的比例问题。

提问人：xingyun125abc 时间：2021-03-18 08:05:04
假设我投资了一家上市公司，我派驻了董事，虽然占比10%，但我按权益法计算。我投资了 100 股，对方股本 1000 股，对方进行了股份回购，回购了 100 股，尚未注销。那么我在计算本年投资收益时应该按那个比例？100/1000=10%还是100/900=9%。很是困惑，请陈版解惑。另外，这个回购的 100 股，会抵减净资产，我需要进行处理吗？

回答人：chenyiwei
1 、投资收益以股权比例变动之日（回购日）为界分段计算。
2 、因被投资方回购股份导致本企业所享有权益的变动，本企业应相应调整“长期股权投资——其他权益变动”和“资本公积——其他资本公积”。